臺灣屏東地方法院刑事判決
                        111年度訴字第278號
聲  請  人  臺灣屏東地方檢察署檢察官
被      告  李進福




指定辯護人  本院公設辯護人張宏惠
被     告   吳庭輝


選任辯護人  江沛錦律師（法扶律師）
上列被告因違反毒品危害防制條例案件，經檢察官提起公訴（11
1年度偵字第3230號、111年度偵字第3231號），本院判決如下：
    主  文
李進福犯如附表一編號1、3所示之罪，各處如附表一編號1、3「
主文欄」所示之刑及沒收。應執行有期徒刑陸年捌月。
吳庭輝犯如附表一編號2所示之罪，處如附表一編號2「主文欄」
所示之刑及沒收。
    事  實
一、李進福、吳庭輝均明知甲基安非他命係毒品危害防制條例第
    2條第2項第2款所列管之第二級毒品，未經許可不得販賣，
    竟分別為下列行為：
 ㈠李進福意圖營利，基於販賣第二級毒品甲基安非他命之犯意，
   於民國111年3月6日某時許，使用如附表二編號1所示之行動
   電話登入通訊軟體Telegram與吳庭輝聯絡，談妥販賣新臺幣
   （下同）5,000元之甲基安非他命予吳庭輝後，李進福依約至
   屏東縣屏東市博愛路與忠孝路口，將上開甲基安非他命交付
   予真實姓名年籍均不詳、綽號「六絃之首-蒼」之成年男子（
   尚無證據證明知情毒品交易）。吳庭輝則於111年3月7日上午
   某時許，至上開路口向「六絃之首-蒼」領取上開甲基安非他
   命，再於111年3月8日14時前不久之某時許，在屏東縣○○鄉○○
   路00號之7-11超商繁華門市，無摺存款2,000元至李進福所有
   之中華郵政股份有限公司帳號00000000000000號帳戶（扣除
   手續費後，匯入金額為1,985元），並賒帳3,000元而完成交
   易。
 ㈡吳庭輝意圖營利，基於販賣第二級毒品甲基安非他命之犯意，
   先於111年3月間某日，使用如附表三編號1所示之行動電話登
   入通訊交友軟體Grindr，以暱稱「需要煙hi請密31」、自介
   「返鄉青農，屏東長治，想要認識愛呼吸的1號來享用我的母
   狗穴」等語，暗示瀏覽該帳號之人可向其購買毒品。適員警
   發現上開訊息，乃於111年3月8日6時許佯裝為買家（下稱喬
   裝員警），聯繫吳庭輝洽詢購買毒品事宜，雙方議定交易3,0
   00元之甲基安非他命，並約定於111年3月8日14時許，在位於
   屏東縣○○鄉○○路000號之全家超商見面。嗣雙方見面後，吳庭
   輝騎乘車牌號碼000-000號普通重型機車，搭載喬裝員警至屏
   東縣○○鄉○○路000○0號旁偏僻田間小路，見四下無人，便停車
   交付甲基安非他命1包予喬裝員警，並向喬裝員警收取價金3,
   000元，喬裝員警隨即表明身分，當場逮捕吳庭輝，扣得如附
   表三編號1至2所示之行動電話1支、甲基安非他命2包，與如
   附表四編號1所示之3,000元現金。
 ㈢吳庭輝為警逮捕後，供出毒品來源為李進福，與警方配合假意
   介紹客戶予李進福，警方則佯裝為買家「阿成」，與李進福
   加為通訊軟體Line之好友。李進福竟意圖營利，基於販賣第
   二級毒品甲基安非他命之犯意，於111年3月8日22時15分許，
   使用如附表二編號1所示之行動電話與喬裝員警議定交易5,50
   0元之甲基安非他命，並約定交易時地後，李進福於111年3月
   8日23時45分許，騎乘車牌號碼000-0000號普通重型機車，至
   位於屏東縣○○市○○路0號之富門大飯店508號房，交付甲基安
   非他命1包予喬裝員警，並向喬裝員警收取價金6,000元、找
   零480元，喬裝員警隨即表明身分，當場逮捕李進福，扣得如
   附表二編號1、4所示之行動電話1支、甲基安非他命1包，與
   如附表四編號2所示之現金6,000元。警方並經李進福同意後
   ，於111年3月9日0時35分許，至李進福位於高雄市○○區○○街0
   0號4樓之居處執行搜索，扣得如附表二編號2至3、5所示之電
   子磅秤1台、分裝袋1批及甲基安非他命10包，與如附表四編
   號3至5所示之物，而悉上情。
二、案經臺灣屏東地方檢察署檢察官指揮屏東縣政府警察局東港
    分局偵查後起訴。
    理  由
一、按被告以外之人於審判外之陳述，雖不符刑事訴訟法第159
    條之1至之4等規定，惟經當事人於審判程序同意作為證據，
    法院審酌該言詞或書面陳述作成時之情況，認為適當者，亦
    得為證據，刑事訴訟法第159條之5第1項定有明文。查本判
    決以下所引用具傳聞性質之證據，檢察官及被告李進福、吳
    庭輝（下合稱被告2人）及其等之辯護人於本院審理中均表
    示同意有證據能力（本院卷第352頁），本院審酌上開證據
    資料作成時之情況，並無任何違法取證之不適當情形，且對
    於被告2人涉案之事實具有相當之關聯性，依刑事訴訟法第1
    59條之5第1項規定，認均具有證據能力。
二、事實認定
  ㈠上開事實，業據被告2人於偵查及本院審理時均坦承不諱（偵
    3230卷第38、46頁；本院卷第351-352頁），且所供互核大
    致相符（警6500卷第6-20頁；警9900卷第3-7頁；偵3230卷
    第37-39、45-49頁；偵3231卷第43-45頁），並有偵查報告
    、自願受搜索同意書、屏東縣政府警察局東港分局搜索扣押
    筆錄、扣押物品目錄表、查獲毒品案件報告表、現場照片、
    檢驗照片、扣案物照片、Line對話紀錄截圖、Telegram對話
    紀錄截圖、郵政存簿儲金簿封面及內頁影本、相片影像資料
    查詢結果、Grindr對話紀錄截圖、行動電話翻拍照片等件在
    卷可稽（警6500卷第5、21-22、29-35、49-60頁；警9900卷
    第2、16-18、28、30-54頁；偵3230卷第51-55、107-111頁
    ；本院卷第101-102、123、257頁），及如附表二至三所示
    之物扣案可證。且扣案如附表二編號4至5及如附表三編號2
    所示之甲基安非他命，送欣生生物科技股份有限公司以氣相
    層析質譜儀（GC/MS)鑑定後，確含有第二級毒品甲基安非他
    命成分之事實，有欣生生物科技股份有限公司111年5月4日
    藥物成分鑑定報告附卷足稽（本院卷第125-145、111-113頁
    ）。基上，足徵被告2人所為任意性自白核與客觀事實相符
    ，堪以採信。
  ㈡按販賣毒品係違法行為，非可公然為之，且毒品可任意分裝
    、增減份量、調整純度，其價格並隨時依交易雙方之關係、
    資力、需求量、對行情之認知、來源是否充裕、查緝是否嚴
    緊、購買者被查獲時供出來源之風險評估等因素而變動，既
    無公定價格，亦無法一概而論；因而販賣之利得，除經坦承
    犯行，或帳冊價量均臻明確外，委難察得實情。然衡以毒品
    價格昂貴且不易取得，其販賣行為涉及重罪，並為治安機關
    所嚴加查緝，若販賣毒品之人無利可圖，應無冒著被查獲之
    風險而平白攜帶毒品往返送交他人、自曝於險之理，故販賣
    毒品之人有從中賺取價差或量差而牟利之意圖及事實，應屬
    合理認定。從而對於有償之毒品交易，除別有事證足認係按
    同一價格轉讓、確未牟利者外，如僅以未確切查得販賣毒品
    賺取之價差或量差，即認定非法販賣之事證不足，將導致知
    過坦承之人面臨重罪，飾詞否認之人，反而僥倖得逞，將失
    情理之平（最高法院107年度台上字第140號判決意旨參照）
    。查被告李進福販賣甲基安非他命予被告吳庭輝，與被告2
    人分別販賣甲基安非他命予喬裝員警時，既均有約定以交付
    毒品之方式以換取金錢之外觀，則渠等行為外觀上顯已具備
    販賣毒品犯行之構成要件，對被告2人而言應極具風險性，
    而被告2人相互間及與喬裝員警間，復無深刻交情或其他密
    切關係，足認被告2人有從中賺取買賣價差牟利之意圖及事
    實，應屬合理認定，是依上開判決意旨，自可認被告2人乃
    係出於營利之意圖而為之，即屬販賣行為。
  ㈢綜上所述，本案事證已臻明確，被告2人犯行均堪以認定，應
    依法論科。
三、論罪科刑
　㈠本案事實欄一㈡、㈢所示之部分，乃喬裝員警實施誘捕偵查，
    而分別與被告2人聯絡購買毒品之相關事宜，因喬裝員警並
    無購買毒品之真意，就上開部分自均僅能論以販賣未遂，合
    先敘明。是核被告李進福所為，就事實欄一㈠部分，係犯毒
    品危害防制條例第4條第2之販賣第二級毒品罪；就事實欄一
    ㈢部分，係犯同條例第4條第6項、第2項之販賣第二級毒品未
    遂罪。核被告吳庭輝就事實欄一㈡部分所為，係犯毒品危害
    防制條例第4條第2項之販賣第二級毒品罪。被告2人於販賣
    前後持有甲基安非他命之低度行為，均為販賣之高度行為所
    吸收，不另論罪。被告李進福上開1次販賣第二級毒品與1次
    販賣第二級毒品未遂犯行，犯意個別，行為分殊，應予分論
    併罰。
　㈡刑之加重與減輕
　⒈累犯部分
　　被告李進福前因施用第二級毒品案件，經臺灣苗栗地方法院
    以105年度苗簡字第1041號判決判處有期徒刑5月確定，於10
    6年9月22日因縮短刑期假釋出監，於107年3月5日保護管束
    期滿未經撤銷，其未執行之刑，以已執行論而視為執行完畢
    ；被告吳庭輝前因施用第二級毒品案件，經臺灣新北地方法
    院以108年度簡字第3897號判決判處有期徒刑3月確定，又因
    詐欺案件，經臺灣臺中地方法院以109年度簡字第1103號判
    決判處有期徒刑5月確定，上開案件經臺灣臺中地方法院以1
    09年度聲字第5008號裁定定應執行有期徒刑7月確定，於109
    年10月14日因縮短刑期假釋出監（後接續執行他案拘役刑）
    ，於110年3月1日保護管束期滿未經撤銷，其未執行之刑，
    以已執行論等情，有被告2人之臺灣高等法院被告前案紀錄
    表在卷可考，則被告2人於有期徒刑執行完畢後5年內，故意
    再犯本案有期徒刑以上之罪，俱為累犯，因本案並無「應量
    處最低本刑，否則即生罪責不相當而有過苛情形」（詳後述
    量刑說明），除法定刑為無期徒刑之部分依法均不得加重外
    ，均應依刑法第47條第1項規定加重其刑。
　⒉毒品危害防制條例第17條第2項部分
　　本案被告2人於偵查及本院審理時均自白犯罪，已如前述，
    自均應依毒品危害防制條例第17條第2項規定減輕其刑。
  ⒊毒品危害防制條例第17條第1項部分
　　被告吳庭輝於事實欄一㈡部分之犯行經警查獲後，供出其毒
    品來源為被告李進福，並配合檢警查緝被告李進福，檢警因
    而循線查獲被告吳庭輝事實欄一㈠部分犯行之情，業經認定
    如前，顯然檢警確實因被告吳庭輝之供述因而循線查獲被告
    李進福，爰就被告吳庭輝本案犯行，依毒品危害防制條例第
    17條第1項部分規定減輕其刑。
  ⒋刑法第25條第2項部分
    被告李進福就就事實欄一㈢部分犯行，與被告吳庭輝就事實
    欄一㈡部分犯行，均已著手於販賣毒品犯罪之實行，而未生
    販賣毒品之結果，均為未遂犯，均依刑法第25條第2項規定
    ，按既遂犯之刑減輕之。
  ⒌刑法第59條部分　
　　至辯護人固為被告吳庭輝請求本院審酌是否有依刑法第59條
    酌減其刑之空間，惟按得依刑法第59條酌量減輕其刑者，必
    須犯罪另有特殊之原因與環境等情，在客觀上足以引起一般
    同情，認為即予宣告法定最低度刑期猶嫌過重者，始有其適
    用；至於犯罪之動機、犯罪之手段或犯罪後之態度等情狀，
    僅可為法定刑內從輕科刑之標準，不得據為酌量減輕之理由
    （最高法院97年度台上字第213號判決意旨參照）。毒品戕
    害國人身心健康，嚴重影響社會治安，故政府立法嚴禁販賣
    毒品，並以高度刑罰遏止毒品流通，被告吳庭輝知悉毒品為
    政府嚴令所禁止，仍執意販賣第二級毒品甲基安非他命予他
    人，顯見其並未考慮販賣毒品對社會、他人之不良影響，復
    酌以本件並無積極事證足認被告吳庭輝為販賣第二級毒品犯
    行時，有何特殊之原因與環境，在客觀上足以引起一般人同
    情，是考量其犯罪情節、態樣、動機及手段，再參其已具備
    前述3種減刑事由，其刑度業大幅減輕，是被告吳庭輝尚無
    情輕法重而顯可憫恕之情事，經先加（無期徒刑部分不得加
    重）後減所得科處之刑度，與其犯行應屬相當，自無從再依
    刑法第59條規定酌減其刑。
  ⒍被告李進福就事實欄一㈠部分犯行，既有前開累犯加重與毒品
    危害防制條例第17條第2項之減輕事由，爰依法先加重（無
    期徒刑部分不再加重）後減輕之；就事實欄一㈢部分犯行，
    則有前開累犯加重，與毒品危害防制條例第17條第2項及刑
    法第25條第2項之減輕事由，爰依法先加重（無期徒刑部分
    不再加重）後遞減輕之。被告吳庭輝就事實欄一㈡部分犯行
    ，有前開累犯加重，與毒品危害防制條例第17條第1項、第2
    項及刑法第25條第2項之減輕事由，爰依法先加重（無期徒
    刑部分不再加重），再依較少之數減輕後遞減輕之。
　㈢爰審酌被告2人明知國家對於查緝毒品相關犯罪禁令甚嚴，且
    一般施用者為圖購買毒品解癮，往往不惜耗費鉅資以致散盡
    家財，非但可能連累親友，甚或鋌而走險實施各類犯罪，對
    社會治安造成潛在風險非輕，則流毒所及，非僅多數人之生
    命、身體受其侵害，社會、國家之法益亦不能倖免，當非個
    人一己之生命、身體法益所可比擬，且被告2人前均有因毒
    品相關案件經法院判處罪刑執行完畢之紀錄（構成累犯部分
    不重複評價），有其等之臺灣高等法院被告前案紀錄表在卷
    可佐，應深知施用毒品之害處，戒除毒癮之不易，一旦染上
    毒癮，不僅戕害個人身心健康，亦造成家人之痛苦，且深陷
    毒癮者可能為以金錢換取毒品進而為其他不法行為，造成社
    會治安敗壞，仍無視上情為本案販賣毒品犯行，形同由國家
    社會人民為其個人不法犯行付出代價，遑論被告李進福更甫
    因於109年間之販賣第二級毒品等案件，經臺灣高等法院高
    雄分院以110年度上訴字第949號判決應執行有期徒刑3年8月
    確定，此有該判決附卷可稽（本院卷第335-346頁），所為
    殊值嚴格非難。惟考量被告2人俱能坦承犯行之犯後態度，
    兼衡被告2人販賣毒品種類、價額、販賣對象人數、各次犯
    行之動機、目的、手段，及於本院審理時自述之生活狀況、
    智識程度（本院卷第378頁）等一切情狀，就其等所犯分別
    量處如附表一編號1至3「主文欄」所示之刑。其次，考量刑
    法第51條數罪併罰定執行刑之立法方式，係採限制加重原則
    ，非以累加方式定應執行刑，如以實質累加之方式定應執行
    刑，則處罰之刑度顯將超過其行為之不法內涵，而違反罪責
    原則，並考量因生命有限，刑罰對被告造成之痛苦程度，係
    隨刑度增加而生加乘效果，而非以等比方式增加，是以隨罪
    數增加遞減其刑罰之方式，當足以評價被告行為之不法性之
    法理（即多數犯罪責任遞減原則）。本院審酌被告李進福所
    犯1次販賣販賣第二級毒品與1次販賣第二級毒品未遂犯行，
    犯行間同質性甚高，其各該犯行侵害之法益相近，行為時間
    相近，考量其刑罰手段、目的之相當性，就其所犯定其應執
    行之刑如主文所示。
四、沒收
　㈠毒品部分
  ⒈按查獲之第一、二級毒品，不問屬於犯罪行為人與否，均沒
    收銷燬之，毒品危害防制條例第18條第1項前段定有明文。
    復按以營利為目的販入毒品，經多次販賣後，持有剩餘毒品
    被查獲者，其各次販賣毒品行為如併合處罰，該持有剩餘毒
    品之低度行為，應僅為最後一次販賣毒品之高度行為所吸收
    ，不另論罪，故就該查獲之剩餘毒品，祗能於最後一次之販
    賣毒品罪宣告沒收銷燬，不得於各次販賣毒品罪均宣告沒收
    銷燬（最高法院100年度台上字第908號判決意旨參照）。
  ⒉查扣案如附表二編號4至5所示之甲基安非他命共11包，依被
    告李進福於警詢時供稱：是自己施用及販賣用等語（警6500
    卷第10頁反面）；於本院訊問程序時供稱：如果朋友要的話
    ，我也會賣給他們等語（本院卷第54頁）。扣案如附表三編
    號2所示之甲基安非他命2包，依被告吳庭輝於警詢及本院準
    備程序時供稱：我攜帶0.7公克1包及0.3公克1包毒品到現場
    交易，0.7公克那包是現場交易所用，0.3公克的與販賣的為
    同包等語（警9900卷第4頁；本院卷第203頁）。可認上開扣
    案毒品均分別為被告2人本案販賣第二級毒品所用或所剩餘
    ，除因鑑定用罄而不復存在之部分外，均應依毒品危害防制
    條例第18條第1項前段規定，就如附表二編號4至5所示之甲
    基安非他命共11包，於被告李進福所犯之事實欄一㈢部分之
    最後一次販賣第二級毒品未遂罪刑項下；就如附表三編號2
    所示之甲基安非他命2包，於被告吳庭輝所犯之事實欄一㈡部
    分之販賣第二級毒品未遂罪刑項下，分別宣告沒收銷燬之。
    至包裝上開毒品之外包裝袋，因其上殘留之毒品難以析離，
    且無析離之實益與必要，均應視同毒品，併予沒收。
　㈡犯罪工具部分
　　扣案如附表二編號1至3所示之物，係被告李進福所有供其為
    事實欄一㈠、㈢部分犯行所用之物，業經被告李進福於警詢及
    本院審理時供述甚明（警6500卷第10頁反面；本院卷第377
    頁）；扣案如附表三編號1所示之行動電話1支，則為被告吳
    庭輝所有供其為事實欄一㈡部分犯行所用之物，亦經被告吳
    庭輝於本院準備程序時供述明確（本院卷第203頁），爰均
    依毒品危害防制條例第19條第1項規定，分別在被告2人本案
    所犯各次販賣毒品罪刑項下，宣告沒收之。
　㈢犯罪所得部分
　　被告李進福就事實欄一㈠部分實際收取所得之1,985元，為其
    該次販毒所得之價金，爰依刑法第38條之1第1項規定，於其
    前開罪刑項下宣告沒收，並應依同條第3項規定，於全部或
    一部不能沒收或不宜執行沒收之情形，追徵其價額。
　㈣如附表四編號1至2所示之現金，為喬裝員警實施本案誘捕偵
    查時所用，且均已發還予承辦員警，因上開款項係供調查證
    據使用之工具，並非販毒之對價，自不予宣告沒收。至如附
    表四編號3至5所示之其餘扣案物品，卷內均無證據證明與被
    告2人本案犯行有關，爰均不予宣告沒收。檢察官認應沒收
    玻璃球吸食器等語，應有誤會，附此敘明。
據上論斷，應依刑事訴訟法第299條第1項前段，判決如主文。
本案經檢察官楊士逸提起公訴，檢察官楊婉莉到庭執行職務。
中　　華　　民　　國　　111 　年　　9 　　月　　20　　日
                  刑事第六庭  審判長  法  官  李宗濡

                                      法  官  楊孟穎

                                      法  官  江永楨
以上正本證明與原本無異。
如不服本判決應於收受判決後20日內向本院提出上訴書狀，並應
敘述具體理由；其未敘述上訴理由者，應於上訴期間屆滿後20日
內向本院補提理由書（均須按他造當事人之人數附繕本）「切勿
逕送上級法院」。
中　　華　　民　　國　　111 　年　　9 　　月　　20　　日
                                      書記官  洪韻雯
附錄本案論罪科刑法條：
毒品危害防制條例第4條
製造、運輸、販賣第一級毒品者，處死刑或無期徒刑；處無期徒
刑者，得併科新臺幣三千萬元以下罰金。
製造、運輸、販賣第二級毒品者，處無期徒刑或十年以上有期徒
刑，得併科新臺幣一千五百萬元以下罰金。
製造、運輸、販賣第三級毒品者，處七年以上有期徒刑，得併科
新臺幣一千萬元以下罰金。
製造、運輸、販賣第四級毒品者，處五年以上十二年以下有期徒
刑，得併科新臺幣五百萬元以下罰金。
製造、運輸、販賣專供製造或施用毒品之器具者，處一年以上七
年以下有期徒刑，得併科新臺幣一百五十萬元以下罰金。
前五項之未遂犯罰之。

附表一：
編號 事實 主文欄 1 事實一㈠ 李進福販賣第二級毒品，累犯，處有期徒刑伍年拾月。扣案如附表二編號1至3所示之物均沒收之；未扣案之犯罪所得新臺幣壹仟玖佰捌拾伍元沒收之，如全部或一部不能沒收或不宜執行沒收時，追徵其價額。 2 事實一㈡ 吳庭輝販賣第二級毒品，未遂，累犯，處有期徒刑壹年捌月；扣案如附表三編號1所示之物沒收之，扣案如附表三編號2所示之物均沒收銷燬之。 3 事實一㈢ 李進福販賣第二級毒品，未遂，累犯，處有期徒刑貳年拾月；扣案如附表二編號1至3所示之物均沒收之，扣案如附表二編號4至5所示之物均沒收銷燬之。 
附表二：
編號 扣案物品 數量 備註 1 行動電話（含SIM卡1張） 1支 ⒈即警6500卷第31頁扣押物品目錄表編號3。  ⒉IMEI碼：00000000000000、000000000000000。 ⒊李進福所有。     2 電子磅秤 1台 ⒈即警6500卷第35頁扣押物品目錄表編號25。  ⒉李進福所有。  3 分裝袋 1批 ⒈即警6500卷第35頁扣押物品目錄表編號26。  ⒉李進福所有。  4 甲基安非他命 1包 ⒈即警6500卷第31頁扣押物品目錄表編號1。 ⒉鑑定過程及結果（本院卷第125頁）： ①白色結晶1.86公克、驗前淨重1.5731公克，驗餘重量1.5701公克。 ②取部分白色結晶用甲醇溶解呈全溶，離心取上清液，以氣相層析質譜儀（CG-MS）Gull Scan Mode進行分析，檢出甲基安非他命成分。  ⒊李進福所有。   5 甲基安非他命 10包 ⒈即警6500卷第34頁扣押物品目錄表編號4至13。 ⒉鑑定過程及結果（本院卷第127-145頁）： ①白色結晶驗前總重16.16公克（3.76+3.8+3.82+2.21+0.44+0.42+0.42+0.44+0.42+0.43），驗前總淨重13.5981公克（3.4708+3.4816+3.504+1.9168+0.2212+0.2037+0.1936+0.2152+0.1994+0.1918），驗餘總重量13.5639公克（3.4672+3.4784+3.5002+1.9128+0.218+0.2005+0.1905+0.212+0.1961+0.1882）。 ②取部分白色結晶用甲醇溶解呈全溶，離心取上清液，以氣相層析質譜儀（CG-MS）Gull Scan Mode進行分析，檢出甲基安非他命成分。  ⒊李進福所有。 
附表三：
編號 扣案物品 數量 備註 1 三星行動電話（含SIM卡1張） 1支 ⒈即警9900卷第18頁扣押物品目錄表編號2。  ⒉IMEI碼：000000000000000、000000000000000。 ⒊吳庭輝所有。     2 甲基安非他命 2包 ⒈即警9900卷第18頁扣押物品目錄表編號1。 ⒉鑑定過程及結果（本院卷第111-113頁）： ①白色結晶0.71公克、驗前淨重0.4003公克，驗餘重量0.3968公克。 ②白色結晶0.3公克、驗前淨重0.1021公克，驗餘重量0.0988公克。 ③取部分白色結晶用甲醇溶解呈全溶，離心取上清液，以氣相層析質譜儀（CG-MS）Gull Scan Mode進行分析，檢出甲基安非他命成分。 ⒊吳庭輝所有。  
附表四：
編號 扣案物品 數量 備註 1 現金1,000元 3張 ⒈即警9900卷第18頁扣押物品目錄表編號3。 ⒉已發還予承辦員警。  2 現金1,000元 6張 ⒈即警6500卷第31頁扣押物品目錄表編號2。 ⒉已發還予承辦員警。  3 海洛因 3包 ⒈即警6500卷第34頁扣押物品目錄表編號1至3。 ⒉李進福所有。  4 新興混合毒品包 10包 ⒈即警6500卷第34-35頁扣押物品目錄表編號14至23。 ⒉鑑定過程及結果（本院卷第241頁）： ①驗前總毛重54.81公克（包裝總重約11.10公克），驗前總淨重約43.71公克。 ②檢出微量第三級毒品硝甲西泮（硝甲氮平）及微量第四級毒品硝西泮（耐妥眠）等成分。 ⒊李進福所有。  5 玻璃球吸食器 1組 ⒈即警6500卷第35頁扣押物品目錄表編號24。 ⒉李進福所有。